# 新收入准则下--平销返利、进场费等如何处理

提问人：jdm0109 时间：2020-08-17 21:33:06
如题，原营业税项下的，商业企业向供应商收取的“平销返利”、进场费、广告促销费、上架费、展示费、管理费。
1 、营改增后，是否“平销返利”——即，与销售量挂钩的 直接还是冲减进项税，不得开具专用发票。
其他与无关的上架费等等，均按增值税增收，请问按照什么名目征收？
2 、新收入准则是时候，“应付客户对价”中明确，除非取得“可明确区分商品”，不然，均应冲减收入。
（ 1 ）“平销返利”：如果是现金返利，则冲减收入；如果是实物返利，则按照瑞华研究：问题2-1-60 (实物返利的会计处理) 应调整入账单价，总价不变（税务上，认为不视同销售，因其并非是免费赠送？）
（ 2 ）其他费用，“进场费、上架费”是否提供了可明确区分的服务？不清楚
“广告出消费、展示费”：一般来讲是取得了一定的广告服务，故而可以确认为销售费用？
“管理费”——从名目上来讲，确实是因受到管理而确认的，可以认为是服务，而确认销售费用？
其实（ 2 ）中的一些费用的新收入准则处理与增值税的应税科目很相似，类似于其到底提供了什么服务。
@chenyiwei

回答人：chenyiwei
1 、平销返利的处理如你所理解。不应确认为销售费用，而是对收入（总额或单价）的调整。
2 、其他情况，供应商以各种名义支付给零售渠道商的费用，如果在供应商向零售商交付商品时即确认收入的，则应认为零售商并未向供应商提供可明确识别的商品或服务，故均应冲减收入。如果在零售商最终向客户销售完成时才确认收入的（即零售商为代理人，并非“客户”），则可以作为销售费用处理。

提问人：jdm0109 时间：2020-08-19 10:13:00
1.陈版，目前很多商业企业（如，大型商超），是按照例如月度实际销量与供应商结算价款（但，本身不能表明超市是代理人），这种情况下，一般的进场费等收取可能是按年收取，此时，满足“客户”的条件，但商超的这些费用部分提供可明确区分商品，部分似乎又没有（是否可从字面意思界定......）
2.增值税名录问题，好像各地都有争议，又认为是“会议展览服务”、也有人为进场费属于场地租赁；广告费属于（广告服务......），具体看商贸怎么开具发票了。

回答人：chenyiwei
不管是什么名义，其实都没有提供明确可识别的商品或服务，所以还是冲减收入较妥当。

提问人：c2003l 时间：2020-08-19 15:50:00
陈版，借您的回复想请教一下，通过零售商最终销售供应商才确认收入的情况， 支付给零售商（代理人）的费用作为销售费用，此处是否可以作为合同履约成本，是否可以类比运输费用（货权转移前）计入主营业务成本，此处两者区别是什么？谢谢

回答人：chenyiwei
这种情况应属于合同取得成本，因为在转移商品控制权之前，本身不符合计入存货成本的条件。